臺灣屏東地方法院刑事判決　　　　　　　 99年度智易字第9號
公　訴　人　臺灣屏東地方法院檢察署檢察官
被　　　告　翁秀珠
上列被告因違反商標法案件，經檢察官提起公訴（99年度偵字第
5538號），本院判決如下：
    主  文
翁秀珠犯商標法第八十二條之非法販賣侵害商標權之商品罪，處
有期徒刑肆月，如易科罰金，以新臺幣壹仟元折算壹日。緩刑參
年，並應向指定之公益團體、地方自治團體或社區提供肆拾小時
之義務勞務，緩刑期間付保護管束，並應依附件二所示之和解筆
錄內容向被害人臺灣菸酒股份有限公司支付損害賠償。扣案如附
表所示之物，均沒收之。
    事  實
一、翁秀珠明知如附件一所示之「稻香紅標米酒及圖」、「G7」
    、「G7 DEVICE 」以及「雙龍設計圖」、「KKL 」、「金門
    酒廠」等商標圖樣及文字，分別為「臺灣菸酒股份有限公司
    」（下稱臺灣菸酒公司）、「金門酒廠實業有限公司」( 下
    稱金門酒廠公司) 向經濟部智慧財產局申請註冊並取得商標
    專用權，分別指定使用於米酒、料理米酒、香菸、高梁酒等
    商品，現仍於商標專用期間內，未經臺灣菸酒公司及金門酒
    廠公司之同意或授權，不得於同一或類似商品使用相同或近
    似之商標圖樣，竟基於販賣仿冒商標商品之犯意，自民國99
    年4 月30日前之某日起，在其所經營位於屏東縣屏東市崇蘭
    里崇蘭92之2 號之「月桂冠商店」內，分別以如附表所示之
    價格向姓名年籍不詳之成年男性菸酒業務員購入如附表所示
    之仿冒商品後，即公開陳列在前揭「月桂冠商店」內，並以
    如附表所之價格出售予不特定之顧客以圖利。嗣於99年4 月
    30日上午10時許，為警持本院99年度聲搜字第326 號搜索票
    ，於上址查獲，並當場扣得如附表所示之物，始查悉上情。
二、案經金門酒廠公司及臺灣菸酒公司訴由內政部警政署高雄港
    務警察局移送臺灣屏東地方法院檢察署檢察官偵查起訴。
    理  由
壹、證據能力部分：
    按被告以外之人於審判外之陳述，雖不符刑事訴訟法第159
    條之1 至第159 條之4 之規定，而經當事人於審判程序同意
    作為證據，法院審酌該言詞或書面陳述作成時之情況，認為
    適當者，亦得為證據；當事人、代理人或辯護人於法院調查
    證據時，知有同法第159 條第1 項不得為證據之情形，而未
    於言詞辯論終結前聲明異議者，視為有前項之同意，同法第
    159 條之5 已明揭其旨。本案經本院用以認定被告犯罪事實
    存否之被告以外之人於審判外之言詞及書面陳述，雖為傳聞
    證據，然經被告於本院審理時，同意作為證據（見本院卷第
    第21、35頁），另本院審酌該等陳述作成時之情況，均並無
    違法或不當等不宜作為證據之情形，是依上開規定，均得作
    為證據。
貳、認定犯罪事實所憑之依據及理由：
一、上揭事實，業據被告於本院審理時坦承不諱( 見本院卷第38
    頁背面) ，核與證人即告訴代理人莊世杰於警詢及本院審理
    中及證人即告訴代理人李堉瑄於警詢中所證述之情節大致相
    符，並有臺灣菸酒公司臺北菸廠99年5 月11日臺菸酒北菸政
    字第0990001770號函、臺灣菸酒公司屏東菸廠99年5 月10日
    臺菸酒屏酒品字第0990001389號函暨所檢附臺灣菸酒公司屏
    東酒廠酒質檢驗報告書、臺灣菸酒公司林口印刷廠99年5 月
    6 日臺菸酒林印印字第0990001272號函暨所檢附臺灣菸酒公
    司林口印刷廠菸酒標貼封口憑證真偽品鑑驗表、金門酒廠公
    司99年5 月6 日檢驗報告書（檢驗酒檢驗編號：B0000000-0
    0 ）各1 份、金門酒廠公司之中華民國商標註冊證影本3 紙
    、翁秀珠仿冒之紅標米酒（20度）及長壽尊爵G7菸真品與仿
    品對照差異圖採證照片6 張、臺灣菸酒公司之中華民國商標
    註冊證影本3 紙、金門酒廠公司之中華民國服務標章註冊證
    、本院99年度聲搜字第326 號搜索票、內政部警政署高雄港
    務警察局搜索扣押筆錄、扣押物品目錄表、屏東縣政府扣押
    物明細表及扣押物品收據、查獲違法嫌疑菸酒案件現場處理
    紀錄表各1 紙等件( 見警卷第11頁13、15至19、21至23、25
    至30、36、38、41至46、55至57、61頁) 在卷可稽，足認被
    告上開任意性之自白顯與事實相符，應堪採信。是本件事證
    明確，被告上開非法販賣仿冒商品之犯行，堪以認定。
二、核被告翁秀珠所為，係犯商標法第82條之明知為未得商標權
    人同意，於同一商品，使用相同於他人註冊商標之商品而販
    賣罪。被告意圖販賣而陳列使用相同於他人註冊商標之商品
    之低度行為，已為其後販賣之高度行為所吸收，應不另論罪
    。按刑事法若干犯罪行為態樣，本質上原具有反覆、延續實
    行之特徵，立法時既予特別歸類，定為犯罪構成要件之行為
    要素，則行為人基於概括之犯意，在密切接近之一定時、地
    持續實行之複次行為，倘依社會通念，於客觀上認為符合一
    個反覆、延續性之行為觀念者，於刑法評價上，即應僅成立
    一罪，俾免有重複評價、刑度超過罪責與不法內涵之疑慮。
    學理上所稱「集合犯」之職業性、營業性或收集性等具有重
    複特質之犯罪均屬之，例如經營、從事業務、收集、販賣、
    製造、散布等行為概念者是（最高法院95年度台上字第1079
    號、第3937號、第4686號判決意旨參照）。查被告自99年4
    月30日前起多次販入附表所示之仿冒商標商品後，出賣予不
    特定人牟利，均係在密集期間內以相同之方式持續進行，未
    曾間斷，是此販賣仿冒商標商品之犯行，即具有反覆、延續
    實行之特徵，從而在行為概念上，縱有多次販入後賣出之舉
    措，仍應評價認係包括一罪之集合犯，故就被告本次查獲前
    之販賣行為，應論以集合犯之實質一罪。被告上開犯行，均
    係同時販賣如附表所示之仿冒香菸與酒類，係同時侵害如附
    件所示之數商標專用權人之法益，乃一行為同時觸犯數個相
    同罪名之同種想像競合犯，應依刑法第55條規定，從一重處
    斷。
三、爰審酌商標具有辨識商品來源之功能，且企業經營者通常經
    過相當時間並投入大量資金於商品之行銷及品質之改良，始
    得使該商標具有代表一定品質之效，被告明知所販賣者均係
    仿冒商標之商品，竟為圖私利，恣意販賣上開仿冒商標之商
    品，不惟對商標專用權人之潛在市場利益造成侵害，亦顯然
    有礙於公平交易秩序，且破壞我國致力於智慧財產權保護之
    國際聲譽，且被告前於93、97年間因同類案件，經本院以93
    年度簡字第364 號、97年度簡字第596 號分別判處有期徒刑
    3 月、拘役40日確定( 有臺灣高等法院被告前案記錄表在卷
    可查) ，竟再次違犯相同案件，其所為顯屬不該，惟念及被
    告於本院審理時尚知坦承犯行，且已與告訴人臺灣菸酒公司
    達成和解，有本院99年度智附民字第6 號和解筆錄1 紙( 見
    本院卷第42頁) 在卷可憑，堪認其犯後已有悔意，暨衡及其
    所販賣侵害商標權商品之數量及其犯罪動機、智識程度、生
    活狀況等一切情狀，量處如主文所示之刑，並依其教育程度
    為國中畢業，家庭經濟狀況為小康( 見調查筆錄受詢問人所
    載) 及被害人所受損害等情，諭知如主文所示之易科罰金折
    算標準。又被告因經濟困難而致罹法網，且於犯後已與告訴
    人臺灣菸酒公司達成和解，業如前述，認其歷此偵審程序，
    應當知所警惕，信無再犯之虞，且為期渠能如實履行前開與
    臺灣菸酒公司達成之賠償條件，本院認對其上開所量處之刑
    以暫不執行為當，爰依刑法第74條第1 項第2 款規定，併予
    宣告緩刑3 年；復酌以被告因法治觀念薄弱而觸法，為促使
    其日後得以知曉尊重法治之觀念，本院認除前開緩刑宣告外
    ，實有賦予被告一定負擔之必要，且為其能確實履行上開和
    解條件，爰依刑法第74條第2 項第5 款、第3 款規定，諭知
    於前開緩刑期間，被告應向指定之公益團體、地方自治團體
    或社區提供40小時之義務勞務，並應按如附件所示之和解筆
    錄內容對被害人臺灣菸酒公司支付損害賠償；又為確實使其
    有正確之法律觀念並提供必要之協助及督促，認有加以追蹤
    觀護之必要，併依刑法第93條第1 項第2 款之規定，諭知於
    緩刑期間內付保護管束。
四、另扣案如附表所示之物，均係仿冒商品，有前開臺灣菸酒公
    司之函文、酒質檢驗報告書及真偽品鑑驗表、金門酒廠公司
    之檢驗報告書在卷可憑，且均為被告犯本件商標法第82條之
    罪所販入之商品，不問屬於被告與否，應依商標法第83條規
    定，均宣告沒收之。
據上論斷，依刑事訴訟法第299 條第1 項前段，商標法第82條、
第83條，刑法第11條、第55條、第41條第1 項前段、第74條第1
項第2 款、第2 項第3 款、第5 款、第93條第1 項第2 款，判決
如主文。
本案經檢察官鍾佩真到庭執行職務。
中    華    民    國   100    年    4    月    13     日
               刑事第一庭  審判長法  官  徐美麗
                                 法  官  楊宗翰
                                 法  官  許瑜容
以上正本證明與原本無異。
如不服本判決應於收受判決後10日內向本院提出上訴書狀，並應
敘述具體理由；其未敘述上訴理由者，應於上訴期間屆滿後20日
內向本院補提理由書（均須按他造當事人之人數附繕本）「切勿
逕送上級法院」。
中    華    民    國   100    年    4    月    13     日
                                 書記官  龔惠婷
附件一：臺灣菸酒股份有限公司及金門酒廠實業有限公司之商標
        圖樣。
附件二：本院99年度智易附民字第6 號和解筆錄1份。
附表：
┌──┬───────┬─────┬─────┬──┬───┐
│編號│ 扣案物品名稱 │購入價額  │出售價格( │數量│持有人│
│    │              │(新臺幣)  │新臺幣)   │    │      │
├──┼───────┼─────┼─────┼──┼───┤
│ 1  │仿冒紅標米酒  │48.5元(瓶)│50元(瓶)  │75瓶│翁秀珠│
│    │(600毫升)     │          │          │    │      │
├──┼───────┼─────┼─────┼──┼───┤
│ 2  │GENTLE( 尊爵G7│54.5元(包)│56元(包 ) │13包│翁秀珠│
│    │)香菸         │          │          │    │      │
├──┼───────┼─────┼─────┼──┼───┤
│ 3  │金門高粱酒58°│450元(瓶) │500元(瓶) │12瓶│翁秀珠│
│    │ (750毫升)    │          │          │    │      │
├──┼───────┼─────┼─────┼──┼───┤
│ 4  │金門高粱酒58°│330元(瓶) │370元(瓶) │18瓶│翁秀珠│
│    │ (600毫升)    │          │          │    │      │
├──┼───────┼─────┼─────┼──┼───┤
│ 5  │金門高粱酒38°│450元(瓶) │500元(瓶) │54瓶│翁秀珠│
│    │ (750毫升)    │          │          │    │      │
├──┼───────┼─────┼─────┼──┼───┤
│ 6  │金門高粱酒38°│330元(瓶) │370元(瓶) │4瓶 │翁秀珠│
│    │ (600毫升)    │          │          │    │      │
├──┼───────┼─────┼─────┼──┼───┤
│ 7  │金門高粱酒38°│180元(瓶) │200元(瓶) │29瓶│翁秀珠│
│    │ (300毫升)    │          │          │    │      │
└──┴───────┴─────┴─────┴──┴───┘
附錄本判決論罪科刑法條全文：
商標法第82條
明知為前條商品而販賣、意圖販賣而陳列、輸出或輸入者，處
1 年以下有期徒刑、拘役或科或併科新臺幣 5 萬元以下罰金。